臺灣新竹地方法院刑事裁定
111年度聲判字第10號
聲  請  人  
    即      
告  訴  人  賴芊羽  年籍詳卷 
代  理  人  吳典哲律師
被      告  彭國松



            劉美華


            高志雄



            高惠琴



上列聲請人即告訴人因被告等涉嫌詐欺案件，不服臺灣高等檢察
署檢察長於中華民國111 年1 月21日以111 年度上聲議字第538
號處分書駁回再議（原不起訴處分案號：臺灣新竹地方法院檢察
署110年度偵字第10073號），聲請交付審判，本院裁定如下：
    主  文
聲請駁回。
    理  由
一、按告訴人接受不起訴處分書後，得於10日內以書狀敘述不服
    之理由，經原檢察官向直接上級檢察署檢察長或檢察總長聲
    請再議；上級法院檢察署檢察長或檢察總長認再議為無理由
    者，應駁回之；告訴人不服上級法院檢察署檢察長或檢察總
    長認再議為無理由而駁回之處分者，得於接受處分書後10日
    內委任律師提出理由狀，向該管第一審法院聲請交付審判；
    法院認交付審判之聲請不合法或無理由者，應駁回之，刑事
    訴訟法第256 條第1 項前段、第258 條前段、第258 條之1
    第1 項、第258 條之3 第2 項前段定有明文。
二、本件聲請人即告訴人賴芊羽以被告涉犯刑法第339 條第1項
    詐欺取財罪嫌提出告訴，經臺灣新竹地方法院檢察署檢察官
    於民國110 年9 月22日以110年度偵字第10073號為不起訴處
    分，嗣聲請人不服聲請再議，經臺灣高等地方法院檢察署檢
    察長於111 年1 月21日以111年度上聲議字第538號處分書駁
    回再議之聲請，茲該處分書於111 年2 月14 日送達於聲請
    人之受僱人，而聲請人於111年2月22日即委任代理人吳典哲
    律師向本院聲請交付審判等情，業據本院調閱臺灣新竹地方
    檢察署110年度偵字第10073號卷宗所檢附之送達回證核閱無
    誤，復有刑事交付審判聲請狀暨刑事委任書狀各1 份在卷可
    稽，是聲請人本件聲請交付審判，合於首揭法律規定。 
三、告訴意旨略以：被告彭國松、劉美華係任職新竹縣○○鎮○○路
    0段000號之竹東房屋仲介經紀公司（下稱竹東房屋）之房屋
    仲介人員。緣被告高惠琴於109年11月間委託竹東房屋出售
    被告高志雄所有，門牌號碼為新竹縣○○鄉○○00號之房屋暨所
    坐落土地（下合稱嘉慶73號房地），並由被告彭國松、劉美
    華擔任該房地之房屋仲介人員。詎被告4人均明知嘉慶73號
    房地之建物有漏水、鋼筋外露、水泥剝落、間隙裂痕、樑柱
    歪斜等情事，且疑為海砂屋，竟共同基於意圖為自己不法所
    有之犯意聯絡，於109年11月10日告訴人之母郭美連到現場
    看屋時，由被告彭國松、劉美華故意對郭美連隱匿上開建物
    瑕疵，致使其陷於錯誤，誤認屋況尚可，而於同日中午12時
    30分許，代理告訴人與被告高志雄、高惠琴簽約，以總價新
    臺幣250萬元購入嘉慶73號房地。嗣於110年1月6日交屋後，
    郭美連發現嘉慶73號房地有上開建物瑕疵，且詢問鄰人後始
    得知該區建物均為海砂屋，始悉受騙，因認被告4人涉犯刑
    法第339條第1項詐欺取財罪嫌等語。
四、聲請意旨略以：被告高志雄分割繼承嘉慶73號房地，而被告
    高惠琴委託仲介出售嘉慶73號房地時，於該處至少居住20年
    ，鄰人既告知告訴人有海砂屋之情事，被告高惠琴、高志雄
    要難謂不知該建物有氯離子過高之情事；此外，房屋仲介資
    訊優勢顯高於郭美連，原不起訴處分書及再議駁回處分書均
    未論及被告彭國松、劉美華有無盡調查義務，顯屬理由不備
    等語。
五、經查：告訴意旨業據新竹地檢署檢察官詳予偵查，並以前述
    不起訴處分書論述其理由甚詳，復經臺灣高等檢察署檢察長
    駁回聲請人再議之聲請。今聲請人執前揭指述，認被告4人
    涉有詐欺取財之罪嫌，本院依職權調閱新竹地方檢察署110
    年度偵字第10073號偵查卷，除引用上開不起訴處分書所載
    之理由而不再贅述，另就聲請人本件交付審判聲請應予駁回
    之理由，補充說明如下：　　　　
㈠、被告高志雄係因分割繼承取得嘉慶73號房地，此有建物登記
    第二類謄本在卷可參（見他卷第10頁），是其並未經歷一般
    買受或自建時詳細檢查屋況、挑選建材等繁瑣過程，況被告
    高惠珍於偵查中陳稱：仲介有問我是不是海砂屋，我不知道
    等語（見他卷第104頁），又參諸屋況說明書第29點「是否
    施做過混凝土中水溶性氯離子含量檢測？（海砂屋）」，其
    上記載為「否」（見他卷第15頁），況海砂屋檢測本賴專業
    ，非能單憑肉眼判斷，復遍查卷內亦無其他事證足以證明被
    告高志雄、高惠珍知悉嘉慶73號房地之建物有氯離子過高乙
    節，自難認渠等有詐欺取財之情。
㈡、至被告彭國松、劉美華為竹東房屋之仲介人員，渠等於其他
    仲介向被告高惠珍確認屋況並填寫房屋現況表後，遂偕郭美
    連一同看屋，被告彭國松、劉美華於偵查中證稱：屋況跟屋
    況說明書記載相符，帶看的時候有特別強調1樓廁所會漏水
    ，還有壁癌裸露鋼筋部分，我們會跟買方說是以現況交屋不
    做修繕；房屋瑕疵肉眼都看的到等語（見他卷第116頁），
    再觀諸屋況說明書對於建物「1樓、廚房、衛浴漏水」、「2
    樓房間鋼筋裸露」等節均有記載，郭美連亦簽名其上，當知
    悉此情，足見被告彭國松、劉美華並未隱瞞渠等所認知的房
    屋現況，又該屋並未施做混凝土中水溶性氯離子含量檢測，
    已如前述，渠等不知建物為海砂屋，亦與常理無違，聲請意
    旨稱房仲應具有此方面資訊優勢、應盡更多調查義務乙節，
    實屬無憑。　　
六、綜上情節，綜觀全案證據尚不足資證明被告4人有何聲請人
    所指刑法第339條第1項犯行，本院認尚未達起訴門檻，聲請
    意旨對於上開處分指摘求予交付審判，非有理由，自應予駁
    回。
據上論斷，應依刑事訴訟法第258 條之3 第2 項前段，裁定如主
文。 　　
中　　華　　民　　國　　111 　年　　6 　　月　　2 　　日
                  刑事第六庭  審判長法　官  黃美盈
                                    法  官  蔡玉琪
                                    法  官　林涵雯
以上正本證明與原本無異。
不得抗告。
中　　華　　民　　國　　111 　年　　6 　　月　　2 　　日
                                    書記官  林汶潔